臺灣彰化地方法院民事裁定             100年度家聲字第90號
聲  請  人  邱淑玲
代  理  人  邱銀堆
相  對  人  邱鉦淯
上列當事人，聲請聲請許可處分受監護人財產事件，本院裁定如
下：
    主  文
准聲請人代為按後附圖表所示分割方法處分受監護人邱鉦淯（男
，民國○○年○月○○日生，身分證統一編號：Ｚ000000000號）所有
坐落彰化縣田尾鄉○○段238地號（面積648平方公尺、地目：田
、權利範圍4分之1）。
聲請程序費用新台幣壹千元由受監護人邱鉦淯之財產負擔。
    理  由
一、本件聲請意旨略以：聲請人為受監護宣告人邱鉦淯之監護人
    ；現因受監護人邱鉦淯所有坐落彰化縣田尾鄉○○段238地
    號（下稱系爭土地、土地豋載面積648平方公尺、地目：田
    、權利範圍4分之1）之土地與共有人邱垂烘（權利範圍2分
    之1）、邱宜煌（權利範圍4分之1）達成共識，協議分割為
    由邱垂烘取得一筆同段238地號（複丈後面積309.5平方公尺
    ）、另由邱宜煌與受監護宣告人邱鉦淯各按應有部份比例各
    2分之1共同取得一筆同段238之1地號（複丈後面積320.5 平
    方公尺），爰依民法第1101條規定聲請法院裁定許可以辦理
    上開土地分割登記等語。
二、按監護人對於受監護人之財產，非為受監護人之利益，不得
    使用、代為或同意處分。監護人為下列行為，非經法院許可
    ，不生效力：(一)代理受監護人購置或處分不動產。(二)代
    理受監護人，就供其居住之建築物或其基地出租、供他人使
    用或終止租賃，民國98年11月23日修正生效之民法第1101條
    第1項、第2項定有明文。
三、經查，本件聲請人主張之上揭事實，業據提出戶籍謄本、本
    院99年度監字第89號民事裁定、土地登記謄本、土地複丈結
    果通知書、地籍圖訂正描繪圖為證，堪信聲請人之主張為真
    正。本院審酌受監護人名下前揭不動產，按前揭聲請意旨所
    示方法協議分割，於受監護人之利益尚無違背，堪認聲請人
    之主張為受監護人之利益計，處分受監護人所有如主文所示
    之不動產之必要，尚非無據，應予准許。
四、依非訟事件法第21條第1項、民法第1103條第1項，裁定如主
    文。
中    華    民    國    100   年    9    月     19    日
                    家事法庭  法  官  施坤樹
以上正本係照原本作成。
如不服本裁定應於送達後10日內向本院提出抗告狀，並繳納抗告
費新臺幣1,000元。
中    華    民    國   100    年    9     月    20    日
                              書記官  許珍滋
附表：（分割方法）
    由邱垂烘取得彰化縣田尾鄉○○段238地號（複丈後面積
    309.5平方公尺）、另由邱宜煌與受監護宣告人邱鉦淯各按
    應有部份比例各2分之1共同取得同段238之1地號土地（複丈
    後面積320.5平方公尺）。